最高法院刑事判決　　　　　　　　　 111年度台上字第4178號
上　訴　人　林韋志
上列上訴人因違反毒品危害防制條例案件，不服臺灣高等法院高
雄分院中華民國111年6月16日第二審判決（111年度上訴字第245
號，起訴案號：臺灣屏東地方檢察署 110年度偵字第5263、5347
、6325號），提起上訴，本院判決如下：
    主  文
上訴駁回。
    理  由
一、按刑事訴訟法第377 條規定，上訴於第三審法院，非以判決
    違背法令為理由，不得為之。是提起第三審上訴，應以原判
    決違背法令為理由，係屬法定要件。如果上訴理由書狀並未
    依據卷內訴訟資料，具體指摘原判決不適用何種法則或如何
    適用不當，或所指摘原判決違法情事，顯與法律規定得為第
    三審上訴理由之違法情形，不相適合時，均應認其上訴為違
    背法律上之程式，予以駁回。
二、本件原審審理結果，認定上訴人林韋志有原判決事實欄（下
    稱事實欄）所載之違反毒品危害防制條例各犯行明確，因而
    撤銷第一審關於事實欄一之㈠部分科刑之判決，改判仍論處
    上訴人如其附表一編號 1所示販賣第二級毒品罪刑（量處有
    期徒刑），並諭知沒收及追徵，另維持第一審關於事實欄一
    之㈡部分，論處上訴人同附表編號 2所示販賣第二級毒品未
    遂罪刑（量處有期徒刑），並諭知沒收之判決，駁回其此部
    分在第二審之上訴，已載敘其調查證據之結果及憑以認定各
    該犯罪事實之心證理由，所為各論列說明，有卷存資料可資
    覆按，自不容任意指摘為違法。
三、上訴意旨略以：上訴人販賣毒品實際所得不多，且基於友誼
    始販賣予陳祥威，原判決未再依刑法第59條酌減其刑，並宣
    告緩刑，其量刑有違罪刑相當及比例原則。
四、量刑係法院就繫屬個案犯罪之整體評價，乃事實審法院得依
    職權自由裁量之事項，故量刑判斷當否之準據，應就判決之
    整體觀察為綜合考量，苟已以行為人之責任為基礎，並斟酌
    刑法第57條各款所列情狀，在法定刑度內，酌量科刑，無顯
    然失當或違反公平、比例及罪刑相當原則，亦無偏執一端，
    致明顯失出失入情形，且其執行刑之量定，未違反刑法第51
    條各款所定之方法或範圍，又無明顯悖於前述量刑原則或整
    體法律秩序之理念，即不得任意指為違法或不當，以為第三
    審上訴之理由。
    原判決就上訴人所犯前揭各罪，已綜合審酌刑法第57條科刑
    等一切情狀，依相關所載之情形，分別適用刑法第25條第 2
    項、毒品危害防制條例第17條第2項、第1項等規定遞減輕其
    刑後，在罪責原則下適正行使其量刑之裁量權，改判量處或
    維持第一審所示各罪刑之量定，核其量定之刑罰，已兼顧相
    關有利與不利之科刑資料，所定之執行刑非以累加方式，亦
    給予適當之恤刑，客觀上並未逾越法定刑度或範圍，亦與罪
    刑相當原則無悖，難認有濫用其裁量權限之違法情形。至於
    應否依刑法第59條酌量減輕其刑，法院本屬有權斟酌決定，
    故未酌減其刑，既不違背法令，自不得執為提起第三審上訴
    之理由。原審審酌上訴人上開 2罪之犯罪情狀，認均無可憫
    恕之事由，已闡述理由明確，未依該條規定酌減其刑，無違
    法可指，且依上訴人科刑情形，本不符合宣告緩刑之要件，
    未予諭知緩刑，亦不違法。
五、依上所述，上訴意旨無非係對原判決已說明之事項，或單純
    就前述量刑裁量權之合法行使，徒以自己說詞，任意指為違
    法，難謂已符合首揭法定上訴要件，應認其上訴為不合法律
    上之程式，予以駁回。
據上論結，應依刑事訴訟法第395條前段，判決如主文。
中    華    民    國   111    年    9     月    28    日
                  刑事第七庭審判長法  官  沈  揚  仁  
                                  法  官  楊  力  進  
                                  法  官  汪  梅  芬  
                                  法  官  吳  秋  宏  
                                  法  官  宋  松  璟  
本件正本證明與原本無異
                                  書記官
中    華    民    國   111    年    10    月    4     日